---
title: "dna2vec-snp151"
author: "alper yilmaz"
date: "`r Sys.Date()`"
output:
  html_document: 
    theme: yeti
    highlight: zenburn
    df_print: paged
    # code_folding: hide
    number_sections: yes
    toc: yes
    toc_float:
      collapsed: no
      smooth_scroll: yes
---

# Kullanılan veriler

* Human common SNPs : ftp://ftp.ncbi.nih.gov/snp/organisms/human_9606_b151_GRCh37p13/VCF/common_all_20180423.vcf.gz
* Mouse all SNPs (common not available): ftp://ftp.ncbi.nih.gov/snp/organisms/archive/mouse_10090/VCF/00-All.vcf.gz

> human snp build 151 has 37,906,888 common snps, but UCSC common snps from [build 150](https://genome.ucsc.edu/cgi-bin/hgTables?hgsid=683360095_CGQZ5aPahFSoPsMXl8ScimFRxHsd&clade=mammal&org=Human&db=hg38&hgta_group=varRep&hgta_track=knownGene&hgta_table=0&hgta_regionType=genome&position=chr1%3A11102837-11267747&hgta_outputType=primaryTable&hgta_outFileName=) are only 15,124,100.. They don't agree!
```

# Verilerin kullanımı

```{r warning=FALSE, message=FALSE}
library(tidyverse)
library(plotly)
library(DT)
dna2snp <- read_csv("snp151_hg37_8mer_overlap_count_complexity_genomcount.csv", progress = FALSE)
dna2vec <- read_csv("8mer_neighbor_similarity.csv.gz", progress = FALSE)
```

`left_join` fonksiyonu ile birleştirilmiştir.

```{r}
snp2vec <- left_join(dna2snp,dna2vec, by=c("word","var_word")) %>% 
  select(word,var_word,coordinate = coordinate.x, original = original.x, variant = variant.x, genome_count,snp_count,complexity,cos_sim) 
#  write_csv("snp151_hg37_8mer_overlap_count_complexity_genomcount_cosine.csv")
```

Birleştirilen tablo üzerinde çeşitli hesaplamalar yapılıp, ek kolonlar üretilmiştir. Kolon tipleri ve içerdikleri veriye dair önizleme aşağıdaki gibidir.

```{r cache=TRUE}
snp2vec %>%
  group_by(word,coordinate) %>% 
  mutate(totalsnp_percoord=sum(snp_count),
         rank_snp_coord=as.integer(rank(-snp_count)),
         rank_cossim_coord=rank(-cos_sim),
         avg_sim=mean(cos_sim),
         stddev_sim=sd(cos_sim)) %>% 
  ungroup() %>% 
  group_by(word) %>% 
  mutate(totalsnp_perword=sum(snp_count),
         rank_snp_word=as.integer(rank(-snp_count)),
         rank_cossim_word=rank(-cos_sim))%>% 
  ungroup() %>% 
  mutate(snpperc_base=snp_count/totalsnp_percoord*100,
         snpperc_word=snp_count/totalsnp_perword*100) %>% 
  mutate(ntile=ntile(totalsnp_perword,20)) -> snp2vec_withrank_ntile
  
glimpse(snp2vec_withrank_ntile)
```

# Analiz

Oluşturulan tablo farklı koşullara göre filtrelenmiştir.

```{r}
snp2vec_withrank_ntile %>% 
  #filter(coordinate == 4) %>% 
  filter(stddev_sim > 0.05) %>%
  filter(snp_count > 25) %>% 
  select(word,coordinate,var_word,cos_sim,rank_cossim_coord,snp_count,rank_snp_coord,rank_cossim_word,rank_snp_word) %>% #count()
  filter(rank_cossim_coord ==1, rank_snp_coord==1)  %>% 
  arrange(-cos_sim) %>% 
  count(word) %>% arrange(-n) %>%  count(n)

```

```{r}
snp2vec_withrank_ntile %>% 
  #filter(coordinate == 4) %>% 
  filter(stddev_sim > 0.05) %>%
  filter(snp_count > 25) %>% 
  select(word,coordinate,var_word,cos_sim,rank_cossim_coord,snp_count,rank_snp_coord,rank_cossim_word,rank_snp_word) %>% #count()
  filter(rank_cossim_coord ==1, rank_snp_coord==1)  %>% 
  arrange(-cos_sim) %>% 
  count(word) %>% arrange(-n) 
```

```{r}
snp2vec_withrank_ntile %>% 
  filter(word=="ACGCCCAG") %>% 
  #filter(coordinate == 4) %>% 
  filter(stddev_sim > 0.05) %>%
  filter(snp_count > 25) %>% 
  select(word,coordinate,var_word,cos_sim,rank_cossim_coord,snp_count,rank_snp_coord,rank_cossim_word,rank_snp_word) %>% #count()
 # filter(rank_cossim_coord ==1, rank_snp_coord==1)  %>% 
  arrange(coordinate)
```


```{r}
snp2vec_withrank_ntile %>% 
  #filter(coordinate == 4) %>% 
  filter(stddev_sim > 0.05) %>%
  filter(snp_count > 2000) %>% 
  select(word,coordinate,var_word,cos_sim,rank_cossim_coord,snp_count,rank_snp_coord,rank_cossim_word,rank_snp_word) %>% count() -> total

snp2vec_withrank_ntile %>% 
  #filter(coordinate == 4) %>% 
  filter(stddev_sim > 0.05) %>%
  filter(snp_count > 2000) %>% 
  select(word,coordinate,var_word,cos_sim,rank_cossim_coord,snp_count,rank_snp_coord,rank_cossim_word,rank_snp_word) %>% 
  filter(rank_cossim_coord ==1, rank_snp_coord==1)  %>% 
  arrange(-cos_sim) %>% count() -> filtered

```

# Sonuçlar

Yukarıdaki filtreye göre; `r total$n` adet kelimeden, `r filtered$n` adet kelime snp sayısı ve cosine_similarity arasında benzerlik göstermektedir. Bu da, yüzde `r filtered$n / total$n * 100` doğruluğa tekabül etmektedir.

> UYARI: Filtrelerde snp sayımı 2000'den fazla olan koordinatlar kullanılmıştır.

Filtrelenmiş kelimelere ait veriler aşağıdaki tabloda verilmiştir:

```{r}
snp2vec_withrank_ntile %>% 
  #filter(coordinate == 4) %>% 
  filter(stddev_sim > 0.05) %>%
  filter(snp_count > 2000) %>% 
  select(word,coordinate,var_word,cos_sim,rank_cossim_coord,snp_count,rank_snp_coord,rank_cossim_word,rank_snp_word) %>% 
  filter(rank_cossim_coord ==1, rank_snp_coord==1)  %>% 
  arrange(-cos_sim) %>% 
  datatable()
```

Kelimeler, snp sayımı (log değeri alınmıştır) ve cosine_similarity değerlerine göre aşağıdaki grafikte gösterilmiştir, interaktif olarak her bir veri incelenebilir.

```{r}
p3 <- snp2vec_withrank_ntile %>% 
  #filter(coordinate == 4) %>% 
  filter(stddev_sim > 0.05) %>%
  filter(snp_count > 2000) %>% 
  # select(word,coordinate,orig,var,var_word,cos_sim,rank_cossim_coord,snp_count,rank_snp_coord,rank_cossim_word,rank_snp_word) %>% 
  filter(rank_cossim_coord ==1, rank_snp_coord==1) %>% 
  ggplot(aes(x=cos_sim, y = log(snp_count), text= paste("word: ", word, 
                                                  "\nVar: ",original," -> ", variant, 
                                                  "\nAvg_sim: ",avg_sim,
                                                  "\nStd_dev_sim: ", stddev_sim,
                                                  "\nSNP count: ", snp_count))) +
  geom_point()

ggplotly(p3)
```

